【裁判字號】    98,台抗,703
【裁判日期】    980910
【裁判案由】    給付會款強制執行
【裁判全文】
最高法院民事裁定              九十八年度台抗字第七○三號
再 抗告 人  永豐商業銀行股份有限公司
法定代理人  乙○○
代  理  人  莊寧馨律師
上列再抗告人因與相對人甲○○間給付會款強制執行聲明異議事
件，對於中華民國九十八年七月十五日台灣高等法院裁定（九十
八年度抗更(二)字第二七號），提起再抗告，本院裁定如下：
    主  文
再抗告駁回。
再抗告程序費用由再抗告人負擔。
    理  由
按對於抗告法院以抗告有理由而廢棄或變更原裁定之裁定，或以
抗告無理由而駁回抗告之裁定再為抗告，僅得以其適用法規顯有
錯誤為理由，民事訴訟法第四百八十六條第四項規定甚明。所謂
適用法規顯有錯誤，係指原法院就其取捨證據所確定之事實適用
法規顯有錯誤而言，不包括認定事實不當之情形在內。復依同法
第四百九十五條之一第二項準用同法第四百六十九條之一規定，
以同法第四百六十九條各款以外之事由再為抗告，須經第三審法
院之許可，而該許可，以從事法之續造、確保裁判之一致性或其
他所涉及之法律見解具有原則上重要性者為限，否則其再為抗告
自非合法。上開規定，依強制執行法第三十條之一規定，於強制
執行程序準用之。本件再抗告人對於原裁定提起再抗告，係以：
執行名義是否有效成立，應僅限於是否具備執行名義之形式上效
力，及有無實體法上當然無效之情形，不包括程序法上之無效及
撤銷，台灣台北地方法院八十一年度北簡民字第四一四二號宣示
判決筆錄（下稱系爭宣示判決筆錄）上雖載有得為強制執行，不
待確定即得聲請強制執行，惟該判決已經法院付予確定證明書，
其為證明執行名義已具確定效力之唯一公文書，具有公信力，故
伊無聲請假執行浪費法院資源之必要，且伊所爭執者乃執行法院
有無實質審理之權限，與假執行無涉，執行法院不得推翻判決之
實質既判力與確定力，伊以實質審理之台灣台北地方法院八十一
年度北簡民字第四一四二號終局判決換發之債權憑證對相對人聲
請強制執行，並無不合等詞，為其論據。惟查再抗告人所陳上述
理由，要屬原法院認定系爭宣示判決筆錄對相對人之送達不生效
力及其不備執行名義要件事實當否之問題，要與適用法規是否顯
有錯誤無涉，且無所涉及之法律見解具有原則上重要性之情事。
依前揭說明，自不應許可，其再抗告難謂合法。
據上論結，本件再抗告為不合法。依強制執行法第三十條之一，
民事訴訟法第四百九十五條之一第二項、第四百八十一條、第四
百四十四條第一項、第九十五條、第七十八條，裁定如主文。
中    華    民    國  九十八  年    九    月    十    日
                      最高法院民事第七庭
                          審判長法官  劉  福  聲
                                法官  鄭  玉  山
                                法官  黃  義  豐
                                法官  袁  靜  文
                                法官  葉  勝  利
      本件正本證明與原本無異
                                      書  記  官
中    華    民    國  九十八  年    九    月  二十二  日
                                                      K


司法院資訊處製作；財團法人民間司法改革基金會備份。
